臺灣板橋地方法院刑事判決　　　　　　　94年度易緝字第92號
公　訴　人　臺灣板橋地方法院檢察署檢察官
被　　　告　丙○○
上列被告因竊盜案件，經檢察官提起公訴（93年度偵字第14405
號），及移送併案審理（93年度偵字第18275 號、94年度偵字第
7718號、94年度偵字第10385 號），本院合議庭裁定依簡式審判
程序審理，本院判決如下：
    主  文
丙○○連續攜帶兇器竊盜，累犯，處有期徒刑壹年貳月。
扣案手套壹付、手電筒壹支、螺絲起子捌支、美工刀片壹盒、美
工刀壹支及十字起子壹支等物，均沒收。
    事  實
一、丙○○前有多項前科，曾因犯竊盜罪，經本院以89年度易字
    第4677號判決判處有期徒刑十月，上訴後經臺灣高等法院駁
    回確定；再因犯贓物罪，經本院以90年度易字第3076號判決
    判處有期徒刑三月確定，上開二案件經本院以91年度聲字第
    1272號裁定定應執行有期徒刑一年確定，並於民國92年2 月
    10日縮刑期滿執行完畢（於本件構成累犯）。詎猶不知悔改
    ，竟基於意圖為自己不法所有與毀損之概括犯意，自93年9
    月3 日起至94年1 月15日止，以攜帶客觀上足以危害他人生
    命、身體之兇器如螺絲起子、美工刀片、美工刀、十字起子
    、石頭等物，單獨以如附表所示之方法，或以攜帶兇器竊盜
    ，或以攜帶兇器敲破車窗玻璃毀損車窗入內行竊並竊得財物
    （詳細竊盜之時間、地點、方法、被害人姓名及竊得財物種
    類、數目，均詳如附表所示），得手後，將所竊得之財物變
    賣花用殆盡。其於附表編號二所載之時地，竊得丁○○所有
    之車內行動電話三支、現金新臺幣（下同）二百十三元等物
    後，為警當場查獲，並扣得其所有供其犯竊盜罪所用之手套
    一付、手電筒一支、螺絲起子四支與美工刀片一盒等物；再
    於附表六所示之時地，竊得戊○○所有之財物後，為警查獲
    ，並扣得其所有供其犯竊盜罪所用之螺絲起子三支與美工刀
    一支；繼於附表七所示之時地，竊得甲○○所有之財物後，
    經甲○○報警當場查獲，並扣得其所有供其犯竊盜罪所用之
    螺絲起子一支；另於附表八所示之時地，竊得乙○○所有之
    財物後，適為乙○○前來取車，發現尚於該車內之丙○○，
    丙○○見狀趁隙逃離，為乙○○追呼在後，隨即在臺北縣板
    橋市○○街82巷14弄11號前逮獲，並報警處理，且扣得其所
    有供其犯竊盜罪所用之十字起子一支。
二、案經壬○○、丁○○訴由臺北縣政府警察局海山分局報告臺
    灣板橋地方法院檢察署檢察官偵查起訴；暨辛○○、庚○○
    、己○○與戊○○告訴臺北縣政府警察局永和分局報告同署
    檢察官移送併案審理；暨甲○○、乙○○告訴臺北縣政府警
    察局海山分局報告同署檢察官移送併案審理。
    理  由
一、訊據被告丙○○對於右揭犯罪事實均坦承不諱，核與附表所
    示之告訴人壬○○、丁○○、辛○○、庚○○、己○○、戊○○、甲○○與乙○○等人所指訴之情節相符。況如附表所
    示之告訴人業已各自自警方處領回部分或全部之失竊物品等
    情，亦有卷附警方所出具之贓物認領保管單多紙可稽。此外
    ，復有被告所有供其犯本罪所用之手套一付、手電筒一支、
    螺絲起子八支、美工刀片一盒、美工刀一支與十字起子一支
    等物，扣案足資佐證。事證明確，被告犯行堪以認定，應予
    依法論科。
二、按螺絲起子、美工刀片、美工刀與十字起子等物均銳利，客
    觀上具有危險性，至被告主觀上有無持以行兇或反抗之意思
    ，尚非所問，被告攜帶上開物品，雖係供行竊之工具，然客
    觀上已足對人之身體、生命構成威脅，仍應成立攜帶兇器竊
    盜罪（最高法院74年3 月19日刑庭總會決議參照）。故核被
    告所為，係犯刑法第321 條第1 項第3 款之攜帶兇器竊盜罪
    ；刑法第354 條之毀損罪（就毀損附表編號一、二、五、七
    所示告訴人之車窗部分）。被告先後多次攜帶兇器竊盜與毀
    損犯行，均時間緊接，所犯各係構成要件相同之罪名，顯各
    係基於概括犯意反覆為之，應各依刑法第56條連續犯之規定
    ，分別論以連續犯之一罪，並皆加重其刑。被告係以毀損車
    窗之方式來達成其竊盜之目的，故被告所犯上開二罪，有方
    法、結果之關係，應依刑法第55條後段牽連犯之規定，從一
    重之刑法第321 條第1 項第3 款之攜帶兇器竊盜罪處斷。公
    訴人雖未就被告涉犯毀損部分之犯行起訴，然此未起訴部分
    與已起訴之攜帶兇器竊盜部分，既有上開牽連犯裁判上一罪
    之關係，為起訴效力所及，本院自得一併審究。又公訴人雖
    僅就附表編號一、二所示部分起訴，其餘部分未據公訴人提
    起公訴，惟本院認未經起訴之部分與已起訴部分有裁判上一
    罪之連續犯關係，其一部起訴之效力及於全部，上開未經起
    訴之部分並經檢察官函請併案審理（93年度偵字第18275 號
    、94年度偵字第7718號、94年度偵字第10385 號），基於審
    判不可分原則，本院自得併予審理，併此敘明。查被告前有
    多項前科，曾因犯竊盜罪，經本院以89年度易字第4677號判
    決判處有期徒刑十月，上訴後經臺灣高等法院駁回確定；再
    因犯贓物罪，經本院以90年度易字第3076號判決判處有期徒
    刑三月確定，上開二案件經本院以91年度聲字第1272號裁定
    定應執行有期徒刑一年確定，並於92年2 月10日縮刑期滿執
    行完畢等情，此有臺灣高等法院被告前案紀錄表一件附卷可
    稽，其於五年之內再犯本件有期徒刑以上之加重竊盜罪與毀
    損罪，係屬累犯，應依刑法第47條之規加重其刑，並依法遞
    加重之。爰審酌被告有上開前科，素行不良，正值壯年又不
    思奮發向上，竟利用攜帶兇器之方式竊盜，嚴重破壞社會秩
    序，然被告犯後業已坦承犯行，尚知悔悟，且被告所竊得之
    財物並非微少，再告訴人業已自警方處領回全部或部分之被
    竊物品，另被告自承其並無能力賠償告訴人之損失，其具體
    請求本院判處有期徒刑一年六月，然本院認以量處被告有期
    徒刑一年二月為適當等一切情狀，爰量處被告如主文所示之
    刑，以資懲儆。
三、至扣案之手套一付、手電筒一支、螺絲起子八支、美工刀片
    一盒、美工刀一支與十字起子一支等物，均係屬被告所有，
    供其犯本罪所用之物，業經被告供述在卷，該等物品應依刑
    法第38條第1 項第2 款、第3 項之規定，宣告沒收之。另被
    告犯本罪所用之石頭，並未扣案，且並無證據證明係屬其所
    有，該等物品爰不宣告沒收。
四、末按「除被告所犯為死刑、無期徒刑、最輕本刑為三年以上
    有期徒刑之罪或高等法院管轄第一審案件者外，於前條第一
    項程序進行中，被告先就被訴事實為有罪之陳述時，審判長
    得告知被告簡式審判程序之旨，並聽取當事人、代理人、辯
    護人及輔佐人之意見後，裁定進行簡式審判程序。」刑事訴
    訟法第273 條之1 第1 項定有明文。查本件被告所犯上開竊
    盜罪，非最輕本刑為三年以上有期徒刑之罪，且被告於本院
    94年7 月7 日審判程序進行中，復就被訴之事實為有罪之陳
    述，經告知被告簡式審判程序之旨，被告及公訴人對於本件
    改依簡式審判程序審理亦均表示無意見，本院即依前揭刑事
    訴訟法規定，裁定本件進行簡式審判程序，末此敘明。
據上論斷，應依刑事訴訟法第299 條第1 項前段、第273 條之1
第1 項，刑法第56條、第321 條第1 項第3 款、第354 條、第55
條後段、第47條、第38條第1 項第2 款、第3 項，判決如主文。
本案經檢察官楊仲農到庭執行職務。
中　　華　　民　　國　　94　　年　　7 　　月　　21　　日
                刑事第七庭   法  官  許必奇
以上正本證明與原本無異。
如不服本判決，應於判決送達後10日內，向本院提出上訴狀。
                             書記官　金和國
中　　華　　民　　國　　94　　年　　7 　　月　　21　　日
附錄：
中華民國刑法第321條第1項第3款：
 犯竊盜罪而有左列情形之一者，處六月以上、五年以下有期徒刑
：
三  攜帶兇器而犯之者。
中華民國刑法第354條：
 毀棄、損壞前二條以外之他人之物或致令不堪用，足以生損害於
公眾或他人者，處二年以下有期徒刑、拘役或五百元以下罰金。
附表：
┌──┬───┬─────┬────────────┐
│編號│被害人│時間及地點│行                    為│
├──┼───┼─────┼────────────┤
│一  │壬○○│93年9月3日│以石頭敲破壬○○3E-9090 │
│    │      │1時30分許 │自小客車車窗玻璃，並利用│
│    │      │；        │螺絲起子四支、美工刀片一│
│    │      │臺北縣板  │盒竊取車內汽車音響一組、│
│    │      │橋市○○路│行動電話一支、現金新臺幣│
│    │      │60號停車格│（下同）一百六十三元    │
│    │      │內        │                        │
├──┼───┼─────┼────────────┤
│二  │丁○○│93年9月3日│以石頭敲破丁○○840-CA營│
│    │      │3時30分許 │業小客車車窗玻璃，並利用│
│    │      │；        │螺絲起子四支、美工刀片一│
│    │      │臺北縣板  │盒竊取車內行動電話三支、│
│    │      │橋市○○路│現金二百十三元          │
│    │      │91號停車格│                        │
│    │      │內        │                        │
├──┼───┼─────┼────────────┤
│三  │辛○○│93年10月4 │攜帶兇器竊取辛○○RGC-37│
│    │      │日9時許； │8 機車置物箱內存摺三本、│
│    │      │臺北縣永  │提款卡一張、現金六千元、│
│    │      │和市福和橋│鑽石項鍊一條、手機一支  │
│    │      │下        │                        │
├──┼───┼─────┼────────────┤
│四  │庚○○│93年10月5 │以石頭敲破庚○○所有AS-3│
│    │      │日6時許； │457自小客車車窗玻璃，竊 │
│    │      │臺北縣板橋│取車內彰化銀行提款卡一張│
│    │      │市華江橋下│（毀損部分未據告訴）    │
├──┼───┼─────┼────────────┤
│五  │己○○│93年10月13│以石頭敲破己○○所有BO-6│
│    │      │日20時許；│666自小客車車窗玻璃，竊 │
│    │      │臺北縣永和│取車內手機一支、手提包一│
│    │      │市福和橋下│個、小皮包一個、化妝品、│
│    │      │          │現金六百元              │
├──┼───┼─────┼────────────┤
│六  │戊○○│93年10月13│以螺絲起子敲破戊○○7D-5│
│    │      │日21時許；│48營業小客車車窗玻璃，竊│
│    │      │臺北縣永和│取車內現金95元          │
│    │      │市福和橋下│（毀損部分未據告訴）    │
├──┼───┼─────┼────────────┤
│七  │甲○○│93年11月10│以螺絲起子敲破甲○○7k-2│
│    │      │日5 時30分│432 號自小客車車窗玻璃竊│
│    │      │許；      │取車內汽車音響、VCD 、可│
│    │      │臺北縣板橋│攜帶式硬碟各一台及刮鬍刀│
│    │      │市○○路24│一支。                  │
│    │      │7巷5弄38號│                        │
│    │      │旁        │                        │
├──┼───┼─────┼────────────┤
│八  │乙○○│94年1月   │以十字起子敲破乙○○CE  │
│    │      │15日0時15 │-4683自小客車車窗玻璃， │
│    │      │分許；    │竊取車內汽車音響一部、CD│
│    │      │在臺北縣板│筒一個、手錶一只        │
│    │      │橋市○○路│（毀損部分未據告訴）    │
│    │      │431 巷內  │                        │
└──┴───┴─────┴────────────┘
